臺灣基隆地方法院刑事判決　　　　　　　100年度訴字第749號
公　訴　人　臺灣基隆地方法院檢察署檢察官
被　　　告　張炳先
上列被告因違反毒品危害防制條例案件，經檢察官提起公訴（10
0 年度毒偵字第1903號），被告就被訴事實為有罪之陳述，本院
合議庭裁定由受命法官獨任進行審判，經改依簡式審判程序審理
後判決如下：
    主  文
張炳先施用第一級毒品，處有期徒刑柒月；又施用第二級毒品，
處有期徒刑參月。應執行有期徒刑捌月。
    事  實
一、張炳先前因施用第二級毒品案件，經本院裁定送觀察勒戒後
    ，認無繼續施用毒品之傾向，於民國88年3 月2 日釋放出所
    ，並由臺灣基隆地方法院檢察署檢察官以88年度偵字第1372
    號為不起訴處分確定。又於上開觀察勒戒執行完畢釋放後5
    年內，因施用第二級毒品案件，經本院裁定送觀察勒戒，因
    認無繼續施用毒品之傾向，而於88年11月9 日釋放出所，並
    由臺灣基隆地方法院檢察署檢察官以88年度毒偵字第735 號
    為不起訴處分確定。又因施用第一級、第二級毒品案件，經
    本院以93年度訴字第57號判決判處有期徒刑8 月、6 月，應
    執行有期徒刑1 年1 月確定，後於94年8 月30日執行完畢（
    不構成累犯）。再因殺人未遂、搶奪案件，經本院以94年度
    訴字第718 號判決判處有期徒刑4 年6 月、1 年，應執行有
    期徒刑5 年2 月確定；復因施用第一級、第二級毒品案件，
    經本院以94年度訴字第111 號判決判處有期徒刑10月、6 月
    ，應執行有期徒刑1 年2 月確定。其因上開2 案件所處之刑
    ，嗣經本院以96年度聲減字第1549號裁定減刑後應執行有期
    徒刑5 年6 月確定，迄於99年4 月28日假釋出監付保護管束
    （保護管束至100 年5 月14日期滿，惟保護管束期間再犯違
    反槍砲彈藥刀械管制條例案件，待假釋宣告撤銷後，尚須執
    行殘刑）
二、詎其猶未戒除毒癮，基於施用第一級毒品海洛因之犯意，於
    100 年8 月17日上午10時許，在基隆市○○區○○路11號住
    處房間內，以注射方式，施用第一級毒品海洛因1 次；同日
    時隔30分鐘後，復基於施用第二級毒品甲基安非他命之犯意
    ，將甲基安非他命置於玻璃球吸食器內，以燒烤吸食煙霧之
    方式，施用第二級毒品甲基安非他命1 次。嗣於同年月17日
    下午5 時12分許，在基隆市○○路286 巷3 號前為警盤查，
    發現其右手臂有針孔痕跡，經其同意採集尿液送驗，結果呈
    嗎啡、甲基安非他命陽性反應，而悉上情。
三、案經基隆市警察局報請臺灣基隆地方法院檢察署檢察官偵查
    後起訴。
    理  由
壹、程序事項：
    本件被告所犯者非為死刑、無期徒刑、最輕本刑為3 年以上
    有期徒刑之罪或高等法院管轄第一審案件，其於準備程序進
    行中，先就被訴事實為有罪之陳述，經告知其簡式審判程序
    之旨，並聽取公訴人、被告之意見後，本院業已依刑事訴訟
    法第273 條之1 第1 項之規定，裁定由受命法官獨任以簡式
    審判程序進行本案之審理。
貳、實體事項：
一、上開事實，業據被告於偵查及本院審理時坦承在卷，且其為
    警拘獲所採集之尿液送驗結果，呈嗎啡、甲基安非他命陽性
    反應，此有台灣尖端先進生技醫藥股份有限公司出具之濫用
    藥物檢驗報告1 紙暨照片2 張附卷可稽，足徵被告自白與事
    實相符，可以採信。又被告有如事實欄一所載於88年3 月2
    日觀察勒戒執行完畢釋放後5 年內，多次再犯施用毒品案件
    ，經法院裁定觀察勒戒、判處徒刑等情，有臺灣高等法院被
    告前案紀錄表在卷可稽。被告既曾於觀察勒戒完畢後「五年
    內再犯」，且經法院判處罪刑確定，揆諸前揭說明，即非屬
    毒品危害防制條例第20條第3 項所定「五年後再犯」之情形
    ，故檢察官依法逕行起訴本案，於法要無不合。是被告施用
    第一級、第二級毒品之犯行，事證明確，應依法論科。
二、查海洛因、甲基安非他命分係毒品危害防制條例第2 條第2
    項第1 款、第2 款所定之第一級、第二級毒品，被告施用第
    一級毒品海洛因、第二級毒品甲基安非他命之行為，係犯毒
    品危害防制條例第10條第1 項、第2 項之施用第一級、第二
    級毒品罪。被告因施用前而持有第一級毒品海洛因及第二級
    毒品甲基安非他命之低度行為，應為施用第一級、第二級毒
    品之高度行為所吸收，不另論罪。被告所犯上開2 罪，犯意
    各別，行為不同，應予分論併罰。爰審酌被告犯罪之動機、
    犯罪目的、曾有多次施用毒品之前科仍不知戒除，惟犯罪後
    坦承犯行，且所犯之施用毒品犯行乃戕害自己身心健康等一
    切情狀，分別量處如主文所示之刑，併定其應執行之刑。
三、據上論斷，應依刑事訴訟法第273條之1第1項、第299條第1
    項前段，毒品危害防制條例第10條第1 項、第2 項，刑法第
    11條前段、第51條第5 款，判決如主文。
本案經檢察官張長樹到庭執行職務。
中    華    民    國    100   年    11    月    30    日
                  刑事第三庭法  官 黃梅淑
以上正本證明與原本無異。
如不服本判決應於收受送達後10日內向本院提出上訴書狀，並應
敘述具體理由；其未敘述上訴理由 者，應於上訴期間屆滿後20日
內向本院補提理由書( 均須按他造當事人之人數附繕本) 「切勿
逕送上級法院」。
中    華    民    國    100   年    11    月    30    日
                            書記官 丁妍君
附錄論罪法條:
毒品危害防制條例第10條
施用第一級毒品者，處 6 月以上 5 年以下有期徒刑。
施用第二級毒品者，處 3 年以下有期徒刑。